臺灣新北地方法院刑事判決
111年度簡上字第168號
上  訴  人  
即  被  告  蘇金龍





上列上訴人即被告因竊盜案件，不服本院中華民國111年1月27日
110年度簡字第4344號第一審簡易判決（聲請簡易判決處刑案號
：110年度速偵字第1140號），提起上訴，本院管轄之第二審合
議庭判決如下：
    主  文
上訴駁回。                                             
    事實及理由
一、本案經本院審理結果，認原審以被告蘇金龍所為，係犯刑法
    第320條第1項之竊盜罪，並引用刑事訴訟法第449條第1項前
    段、第3項、第445條第2項，刑法第320條、第41條第1項前
    段、刑法施行法第1條之1第1項，逕以簡易判決處刑，量處
    被告有期徒刑3月，如易科罰金，以新臺幣（下同）1,000 
    元折算1日，其認事用法及量刑均無不當，應予維持，並引
    用原審刑事簡易判決所記載之事實、證據及理由。（詳如附
    件）。
二、被告上訴意旨略以：伊坦承犯行，原審判太重，請求從輕量
    刑等語。惟按法官於有罪判決如何量處罪刑，甚或是否宣告
    緩刑，均為實體法賦予審理法官裁量之刑罰權事項，法官行
    使此項裁量權，自得依據個案情節，參酌刑法第57條所定各
    款犯罪情狀之規定，於法定刑度內量處被告罪刑；除有逾越
    該罪法定刑或法定要件，或未能符合法規範體系及目的，或
    未遵守一般經驗及論理法則，或顯然逾越裁量，或濫用裁量
    等違法情事之外，並不得任意指摘其量刑違法（最高法院80
    年台非字第473 號、75年台上字第7033號、72年台上字第66
    96號、72年台上字第3647號判例要旨參照）；且在同一犯罪
    事實與情節，如別無其他加重或減輕之原因，下級審量定之
    刑，亦無過重或失輕之不當情形，則上級審法院對下級審法
    院之職權行使，原則上應予尊重（最高法院85年度台上字第
    2446號判決要旨參照）。查本案原審認被告雖有聲請簡易判
    決處刑書事實欄所載之前案紀錄，然觀其前科内容與本案所
    犯竊盜犯行關聯性薄弱，爰不予加重其刑，並於量刑時，審
    酌被告不思循正當途徑獲取財物，任意竊取他人所有之財物
    ，顯然欠缺尊重他人財產權之觀念，所為殊非可取；兼衡其
    智識程度、生活狀況，暨其犯罪之動機、目的、手段、所竊
    取之財物價值及犯後坦承犯行之態度等一切情狀，量處有期
    徒刑3月，並諭知易科罰金之折算標準，就量刑部分業已斟
    酌刑法第57條所列情狀而為刑之量定。本院審酌被告雖有聲
    請簡易判決處刑書事實欄所載之前案紀錄，係於有期徒刑執
    行完畢後5年內再犯本案有期徒刑以上之本罪，符合累犯要
    件，然公訴檢察官並未就被告之特別惡性及對刑罰反應力薄
    弱，例如具體指出被告所犯前後數罪間之差異、再犯之原因
    、主觀犯意所顯現之惡性及其反社會性等各項情狀，俾法院
    綜合判斷被告有無因加重本刑致生所受刑罰超過其所應負擔
    罪責之情形，裁量是否加重其刑。是可認檢察官並不認為被
    告構成累犯有加重其刑予以延長矯正其惡性此一特別預防之
    必要，且為貫徹舉證責任之危險結果所當然，本院就被告是
    否因累犯加重其刑一節即不予調查。又本院衡酌前揭原審量
    刑因素，並衡以如聲請簡易判決處刑書事實欄所載之被告前
    案紀錄之素行，兼衡被告除上開前案紀錄外，於110年間有
    犯竊盜罪為法院判刑確定之紀錄，卻仍再為本案竊盜犯行，
    且竊得之物品數量及總價值非少，可見被告違犯本案之惡性
    非輕，再酌以被告於本院審理時自陳之教育程度、家庭生活
    經濟狀況等一切情狀（見本院簡上卷第101頁），認原審就
    本案對被告處以有期徒刑3月之刑度洵屬妥適，無過重、顯
    然失出或有失衡平之情，核與其罪責程度相稱，難認有何違
    反罪刑法定相當原則之情。從而，本院認原審所為量刑及諭
    知易科罰金之折算標準，未有明顯濫用自由裁量之權限，核
    無不當或違法，亦無違反比例原則、平等原則或罪刑相當原
    則。從而，被告以前詞提起上訴，為無理由，應予駁回。
據上論斷，應依刑事訴訟法第455 條之1 、第3 項、第368條、
第373 條，判決如主文。
本案經檢察官龔昭如聲請簡易判決處刑，由檢察官劉家瑜到庭執
行職務。                  
中　　華　　民　　國　　111 　年　　7 　　月　　29　　日
                  刑事第九庭  審判長法　官  何燕蓉
　　　　　　　　　
　　　　　　　　　                  法  官  林米慧
                  
                                    法  官  林翊臻
上列正本證明與原本無異。
不得上訴。

                                    書記官  郭佩瑜
中　　華　　民　　國　　111 　年　　7 　　月　　29　　日